臺灣新北地方法院刑事裁定
111年度聲字第2736號
聲  請  人  臺灣新北地方檢察署檢察官
受  刑  人  王銘鴻



上列聲請人因對受刑人數罪併罰有2裁判以上，聲請定其應執行
之刑（111年度執聲字第1665號），本院裁定如下：
    主  文
甲○○所犯如附表定應執行刑案件一覽表㈠所示各罪所處之刑（有
期徒刑部分），應執行有期徒刑參年肆月，如易科罰金，以新臺
幣壹仟元折算壹日；所犯如附表定應執行刑案件一覽表㈡所示各
罪所處之刑（拘役刑部分），應執行拘役玖拾日，如易科罰金，
以新臺幣壹仟元折算壹日。
    理  由
一、本件聲請意旨略以：受刑人甲○○因犯竊盜等案件，先後經本
    院判決確定如附表㈠㈡所示，應依刑法第53條、第51條第5款
    、第6款，定其應執行之刑，依刑事訴訟法第477條第1項聲
    請裁定等情。　
二、裁定所依據之法律：　　
㈠、按數罪併罰，有2裁判以上者，依第51條之規定，定其應執行
    之刑，數罪併罰，分別宣告其罪之刑，宣告多數有期徒刑者
    ，於各刑中之最長期以上，各刑合併之刑期以下，定其刑期
    ，但不得逾30年；宣告多數拘役者，比照有期徒刑定其刑期
    ，但不得逾120日，刑法第53條、第51條第5款、第6款分別
    定有明文。次按法律上屬於自由裁量事項，尚非概無法律性
    之拘束，在法律上有其外部界限及內部界限。前者法律之具
    體規定，使法院得以具體選擇為適當裁判，此為自由裁量之
    外部界限。後者法院為自由裁量時，應考量法律之目的，法
    院秩序之理念所在，此為自由裁量之內部界限。法院為裁判
    時，2者均不得有所逾越。在數罪併罰而有2裁判以上，應定
    其應執行刑之案件，法院所為刑之酌定，固屬自由裁量事項
    ，然對於法律之內、外部界限，仍均應受其拘束；刑事訴訟
    法第370條第2項、第3項，已針對第二審上訴案件之定應執
    行之刑，明定有不利益變更禁止原則之適用；而分屬不同案
    件之數罪併罰，倘一裁判宣告數罪之刑，曾經定其執行刑，
    再與其他裁判宣告之刑定其執行刑時，在法理上亦應同受此
    原則之拘束。基此，數罪併罰，應依分別宣告其罪之刑為基
    礎，定其應執行刑，此觀刑法第51條規定自明，故一裁判宣
    告數罪之刑，雖曾經定其執行刑，但如再與其他裁判宣告之
    刑定其執行刑時，前定之執行刑當然失效，仍應以其各罪宣
    告之刑為基礎，定其執行刑，不得以前之執行刑為基礎，以
    與後裁判宣告之刑，定其執行刑；然上開更定之應執行刑，
    不應比前定之應執行刑加計其他裁判所處刑期後為重，否則
    即與法律秩序理念及法律目的之內部界限有違，難認適法。
    　　
㈡、此外，執行刑之酌定，應視行為人所犯數罪之犯罪類型而定
    ，倘行為人所犯數罪屬相同之犯罪類型者（如複數竊盜、施
    用或販賣毒品等），於併合處罰時，其責任非難重複之程度
    較高，自應酌定較低之應執行刑；然行為人所犯數罪雖屬相
    同之犯罪類型，但所侵犯者為具有不可替代性、不可回復性
    之個人法益（如殺人、妨害性自主），於併合處罰時，其責
    任非難重複之程度則較低，而可酌定較高之應執行刑；另行
    為人所犯數罪非惟犯罪類型相同，且其行為態樣、手段、動
    機均相似者，於併合處罰時其責任非難重複之程度更高，更
    應酌定較低之應執行刑；反之，行為人所犯數罪各屬不同之
    犯罪類型者，於併合處罰時其責任非難重複之程度最低，當
    可酌定較高之應執行刑。
三、經查：　　
㈠、受刑人甲○○因犯如附表所示各罪，業經本院先後判處如附表
    之定應執行刑案件一覽表㈠、㈡所示之刑（除附表定應執行刑
    案件一覽表㈠編號1至3備註「編號1-7」，均補充為「編號1-
    3判決定應執行有期徒刑1年1月；編號1-7」；編號5、6備註
    「編號1-7」，均補充為「編號5、6判決定應執行有期徒刑8
    月；編號1-7」；編號6犯罪日期「109年10月5日7時許」，
    更正為「109年10月5日12時54分許」；編號8至10備註「編
    號8-10判決定應執席有期徒刑8月」，均更正為「編號8-10
    判決定應執行有期徒刑8月」；定應執行刑案件一覽表㈡編號
    2犯罪日期「110年4月2日」，補充為「110年4月2日20時37
    分許」），並且均已分別確定在案，有附表之定應執行刑案
    件一覽表㈠、㈡所示各罪之判決書及臺灣高等法院被告前案紀
    錄表各1份在卷可稽。
㈡、附表定應執行刑案件一覽表㈠，所示各罪，應執行有期徒刑3
    年4月：
　⒈附表案件一覽表㈠編號1至7之罪，經本院以110年度聲字第321
    1號裁定定應執行有期徒刑2年3月確定；編號8至10之罪，經
    本院以110年度審簡字第282號判決定應執行有期徒刑8月確
    定，亦有前揭臺灣高等法院被告前案紀錄表可資佐證。是本
    院定其應執行刑，不得逾越刑法第51條第5款所定法律之外
    部界限，即不得重於附表案件一覽表㈠所示宣告刑之總和（
    即有期徒刑4年5月），亦應受內部界限之拘束，即不得重於
    如附表案件一覽表㈠編號1至7、編號8至10所定應執行刑之罪
    ，加計其餘刑之罪之總和（即有期徒刑3年10月），此外，
    復不得逾刑法第51條第5款但書所規定執行有期徒刑30年之
    上限。
　⒉又本院審酌受刑人所犯如附表案件一覽表㈠所示之13罪，其中
    11罪均為竊盜（其餘2罪則為妨害公務及妨害自由），各罪
    之動機、目的、類型、行為態樣及手段相仿、犯罪之日期橫
    跨於民國108年12月30日至110年3月1日之間，間隔不到2年
    ，所侵害者又均為他人之財產法益，並不具有不可替代性或
    不可回復性，責任非難重複的程度較高，再考量受刑人竊取
    他人財物的整體價值，以及在這11次竊盜罪發生以前，也曾
    經因為竊盜行為，被法院判處罪刑，卻還是不能尊重他人的
    財產權益，然而還是必須考慮刑罰對於受刑人所造成之痛苦
    程度，將會隨著刑度增加而生加乘效果，並不是以等比的方
    式增加，如果只是將受刑人上開13次犯行之宣告刑予以累加
    ，再略減或不減以定其應執行刑，結果恐怕是失當的，也不
    符合憲法上所要求的罪刑相當原則（尤其刑法竊盜罪之最重
    法定刑僅是有期徒刑5年），因此本院綜合衡酌以上各種因
    素以後，認為受刑人應執行有期徒刑3年4月最為適當，又因
    上開所示各罪所宣告之有期徒刑刑度均屬得易科罰金之刑，
    定應執行刑後，仍應諭知易科罰金之折算標準。
㈢、附表定應執行刑案件一覽表㈡，所示各罪，應執行拘役90日：
    　
　⒈附表案件一覽表㈡編號1至3之罪，未曾有先定應執行刑之情形
    （故無內、外部界限之問題存在），是本院定其應執行刑，
    不得逾刑法第51條第6款但書所規定執行拘役120日之上限即
    可。
　⒉又審酌附表案件一覽表㈡所示各罪，其中2罪為竊盜，另一則
    為妨害公務，觀之被告所為竊盜犯行之動機、目的、類型、
    行為態樣及手段相仿，行為所侵害者亦均為他人財產法益，
    均具有可回復性，具有一定程度之非難重複性，本院綜合評
    價上述各罪後，認為此部分應執行拘役90日始能與受刑人之
    罪責相稱，並一併諭知易科罰金之折算標準。　　
四、至最高法院刑事大法庭110年度台抗大字第489號裁定意旨雖
    稱「定應執行刑，不僅攸關國家刑罰權之行使，於受刑人之
    權益亦有重大影響，除顯無必要或有急迫情形外，法院於裁
    定前，允宜予受刑人以言詞、書面或其他適當方式陳述意見
    之機會，程序保障更加周全」。然依現行有效之刑事訟訴法
    第477條規定，並未要求法院於裁定前應給予受刑人陳述意
    見之機會，且本院認為定應執行刑實乃係對受刑人甚為寬厚
    之處遇，是以，於尚未修法之前，本院本於職權而為適法之
    裁量已足以保障受刑人之權益，併予敘明。
五、據上論斷，應依刑事訴訟法第477條第1項，刑法第53條、第
    51條第5款、第6款、第41條第1項，裁定如主文。
中    華    民    國   111    年    9   月    30    日
                    刑事第二十六庭法  官  黎錦福
上列正本證明與原本無異。
如不服本裁定，應於裁定送達後5日內敘明抗告理由，向本院提
出抗告狀。
                                  書記官　羅雅馨
中　　華　　民　　國　　111 　年　　9 　　月　　30　　日
附表：　　　
受刑人甲○○定應執行刑案件一覽表（一）     編號  1 2 3 罪名  竊盜 竊盜 竊盜 宣告刑  有期徒刑5月 有期徒刑5月 有期徒刑5月 犯罪日期  108年12月30日14時許 109年1月22日6時42分 109年1月25日23時38分 偵查(自訴)機關 年度案號  新北地檢109年度偵緝字第2033號 新北地檢109年度偵緝字第2033號 新北地檢109年度偵緝字第2033號 最後事實審 法院 新北地院 新北地院 新北地院  案號 110年度簡字第88號 110年度簡字第88號 110年度簡字第88號  判決日期 110/01/20 110/01/20 110/01/20 確定 判決 法院 新北地院 新北地院 新北地院  案號 110年度簡字第88號 110年度簡字第88號 110年度簡字第88號  判決確定日期 110/03/16 110/03/16 110/03/16 是否為得易科罰金之案件  是 是 是 備註  新北地檢110年度執字第4016號 新北地檢110年度執字第4016號 新北地檢110年度執字第4016號   編號1-7新北地院110年度聲字第3211號裁定應執行有期徒刑2年3月 編號1-7新北地院110年度聲字第3211號裁定應執行有期徒刑2年3月 編號1-7新北地院110年度聲字第3211號裁定應執行有期徒刑2年3月 


     編號  4 5 6 罪名  竊盜 竊盜 妨害公務 宣告刑  有期徒刑5月 有期徒刑6月 有期徒刑3月 犯罪日期  110年1月2日2時45分許 109年10月5日7時許 109年10月5日7時許 偵查(自訴)機關 年度案號  新北地檢110年度偵字第9305號 新北地檢109年度偵字第37638號 新北地檢109年度偵字第37638號 最後事實審 法院 新北地院 新北地院 新北地院  案號 110年度簡字第1862號 110年度簡字第1623號 110年度簡字第1623號  判決日期 110/05/14 110/05/14 110/05/14 確定 判決 法院 新北地院 新北地院 新北地院  案號 110年度簡字第1862號 110年度簡字第1623號 110年度簡字第1623號  判決確定日期 110/07/09 110/07/13 110/07/13 是否為得易科罰金之案件  是 是 是 備註  新北地檢110年度執字第7339號 新北地檢110年度執字第7374號 新北地檢110年度執字第7374號   編號1-7新北地院110年度聲字第3211號裁定應執行有期徒刑2年3月 編號1-7新北地院110年度聲字第3211號裁定應執行有期徒刑2年3月 編號1-7新北地院110年度聲字第3211號裁定應執行有期徒刑2年3月 


     編號  7 8 9 罪名  竊盜 竊盜 竊盜 宣告刑  有期徒刑3月 有期徒刑4月 有期徒刑3月 犯罪日期  110年3月1日凌晨4時45分許 109年2月17日凌晨3時57分許 109年2月23日上午7時48分許 偵查(自訴)機關 年度案號  新北地檢110年度偵字第11958號 新北地檢109年度偵字第19222號 新北地檢109年度偵字第19222號 最後事實審 法院 新北地院 新北地院 新北地院  案號 110年度簡字第2615號 110年度審簡字第282號 110年度審簡字第282號  判決日期 110/07/16 110/08/02 110/08/02 確定 判決 法院 新北地院 新北地院 新北地院  案號 110年度簡字第2615號 110年度審簡字第282號 110年度審簡字第282號  判決確定日期 110/08/17 110/09/23 110/09/23 是否為得易科罰金之案件  是 是 是 備註  新北地檢110年度執字第8011號 新北地檢110年度執字第8995號 新北地檢110年度執字第8995號   編號1-7新北地院110年度聲字第3211號裁定應執行有期徒刑2年3月 編號8-10判決定應執席有期徒刑8月 編號8-10判決定應執席有期徒刑8月 


     編號  10 11 12 罪名  竊盜 竊盜 竊盜 宣告刑  有期徒刑3月 有期徒刑5月 有期徒刑3月 犯罪日期  109年3月8日上午8時35分許 110年2月24日5時53分許 110年1月2日凌晨2時17分許 偵查(自訴)機關 年度案號  新北地檢109年度偵字第19222號 新北地檢110年度偵字第13383號 新北地檢110年度偵緝字第2305號 最後事實審 法院 新北地院 新北地院 新北地院  案號 110年度審簡字第282號 110年度簡字第2909號 110年度簡字第3595號  判決日期 110/08/02 110/08/31 110/10/04 確定 判決 法院 新北地院 新北地院 新北地院  案號 110年度審簡字第282號 110年度簡字第2909號 110年度簡字第3595號  判決確定日期 110/09/23 110/10/08 111/01/04 是否為得易科罰金之案件  是 是 是 備註  新北地檢110年度執字第8995號 新北地檢110年度執字第9719號 新北地檢111年度執字第1428號   編號8-10判決定應執席有期徒刑8月   


     編號  13   罪名  妨害自由   宣告刑  有期徒刑3月   犯罪日期  109年10月5日21時許   偵查(自訴)機關 年度案號  新北地檢110年度偵字第7063號   最後事實審 法院 新北地院    案號 111年度簡字第587號    判決日期 111/03/14   確定 判決 法院 新北地院    案號 111年度簡字第587號    判決確定日期 111/04/19   是否為得易科罰金之案件  是   備註  新北地檢111年度執字第5259號   


受刑人甲○○定應執行刑案件一覽表（二）     編號  1 2 3 罪名  竊盜 妨害公務 竊盜 宣告刑  拘役40日 拘役50日 拘役20日 犯罪日期  109年11月11日7時30分許前某時 110年4月2日 109年12月4日18時44許 偵查(自訴)機關 年度案號  新北地檢110年度偵字第14278號 新北地檢110年度偵字第16571號 新北地檢110年度偵緝字第2304號 最後事實審 法院 新北地院 新北地院 新北地院  案號 110年度審易字第1401號 110年度簡字第2735號 111年度審易字第484號  判決日期 111/03/08 110/08/05 111/05/05 確定 判決 法院 新北地院 新北地院 新北地院  案號 110年度審易字第1401號 110年度簡字第2735號 111年度審易字第484號  判決確定日期 111/05/10 110/09/09 111/06/14 是否為得易科罰金之案件  是 是 是 備註  新北地檢111年度執字第4805號 新北地檢110年度執字第8529號 新北地檢111年度執字第6567號